# 咨询陈版及各位老师关于同一控制企业合并的问题

提问人：KGD789 时间：2019-10-21 06:30:13
A 公司的股东为甲，为全资持股。甲公司于 2014 年 1 月全资成立乙公司。
A 公司成立于 2016 年 7 月，于 2016 年 12 月合资成立 B。
2017 年 7 月甲公司将乙公司的股权按出资成本平价转让给 A，构成同一控制下的企业合并。合并日认定为 2017 年 7 月 31 日，合并日，乙公司的权益结构为实收资本 5000 万元、资本公积 1000 万元、盈余公积 1000万元、未分配利润 9000 万元。 2017 年 8-12月实现的净利润 500 万元。
那么在 2017 年 12 月及合并日如何编制合并报表？

回答人：chenyiwei
这应该就是常规的同一控制下合并的合并报表编制问题，应无特殊之处，参考准则讲解中的案例处理即可。
因为乙公司成立日（2014.1）早于合并方 A 公司成立日（2016.7），故在A 的合并报表中，仅恢复乙公司自 2016 年 7 月以来的留存收益和其他综合收益，此前形成的留存收益和其他综合收益继续体现在 A 公司合并报表的资本公积中。